da: Hjem og have > Køkken og spisestue > Køkkenapparater – tilbehør > Tilbehør til varmebord: Adapterplader til varmeborde; Cover til varmebordspande; Varmebordspander
vi: Nhà và vườn > Phòng bếp và phòng ăn > Phụ kiện đồ dùng nhà bếp > Phụ kiện khay hấp: Tấm chuyển đổi cho bàn hâm nóng thức ăn; Nắp khay hấp; Khay hấp
sk-SK: Dom a záhrada > Kuchyňa a jedáleň > Príslušenstvo pre kuchynské spotrebiče > Príslušenstvo k výdajnému stolu s ohrevom: Adaptérové dosky k výdajnému stolu s ohrevom; Pokrievky na panvice výdajného stola s ohrevom; Panvice výdajného stola s ohrevom
zh-TW: 居家和庭園 > 廚房與餐廳 > 廚房電器配件 > 保溫餐台配件: 保溫配膳台轉接板; 保溫餐爐蓋; 保溫餐爐
fr: Maison et jardin > Arts de la table et arts culinaires > Accessoires petit électroménager > Accessoires pour tables chaudes: Plaques d'adaptation pour tables à vapeur; Couvercles de bacs pour tables chaudes; Bacs pour tables chaudes
de: Heim & Garten > Küche & Esszimmer > Zubehör für Küchengeräte > Zubehör für Warmhaltetheken: Dampftisch-Adapterplatten; Deckel für Warmhaltebehälter; Behälter für Warmhaltetheken
es: Casa y jardín > Cocina y comedor > Accesorios para aparatos de cocina > Accesorios para mesas de vapor: Placas adaptadoras para mesa de vapor; Tapas de cubetas para mesas de vapor; Cubetas para mesas de vapor
lt-LT: Namai ir sodas > Virtuvė ir valgomasis > Virtuvės prietaisų priedai > Garinio šildymo stalų priedai: Garinių šildymo stalų adapterio plokštės; Garinio šildymo stalų padėklų dangčiai; Garinio šildymo stalų padėklai
hr-HR: Dom i vrt > Kuhinja i blagovaonica > Pribor za kuhinjske aparate > Pribor za grijaće stolove: Podesive ploče za stol za grijanje hrane; Poklopci posuda za grijaće stolove; Posude za grijaće stolove
it: Casa e giardino > Cucina e pranzo > Accessori strumenti cucina > Accessori per scaldavivande a vapore: Piastre adattatrici per tavolo a vapore; Coperchi per vaschette per scaldavivande a vapore; Vaschette per scaldavivande a vapore
fi: Koti ja puutarha > Keittiö ja ruokailu > Keittiölaitteiden lisätarvikkeet > Lämpöhauteen lisätarvikkeet: Höyrypöydän sovitinlevyt; Lämpöhauteen lämpölaatikoiden kannet; Lämpöhauteen lämpölaatikot
en: Home & Garden > Kitchen & Dining > Kitchen Appliance Accessories > Steam Table Accessories: Steam Table Adapter Plates; Steam Table Pan Covers; Steam Table Pans
pl: Dom i ogród > Kuchnia i jadalnia > Akcesoria do sprzętów kuchennych > Akcesoria do bemarów: Płyty adaptacyjne do stołów grzewczych; Pokrywki do bemarów; Pojemniki do bemarów
ja: ホーム・ガーデン > キッチン・ダイニング > キッチン家電関連用品 > ウォーマーテーブル関連用品: スチームテーブルアダプタープレート; ウォーマーテーブルパン用フタ; ウォーマーテーブルパン
bg-BG: Дом и градина > Кухня и трапезария > Аксесоари за кухненски уреди > Аксесоари топла витрина: Адаптерни плочи за бен мари; Капаци за гастроконтейнери; Гастроконтейнери
sv: Hem och trädgård > Kök och matsal > Tillbehör till köksapparater > Kokeritillbehör: Adapterplattor för ångbord; Lock för kokeribehållare; Kokeribehållare
tr: Ev ve Bahçe > Mutfak ve Yemek > Mutfak Aleti Aksesuarları > Benmari Servis Masası Aksesuarları: Benmari Adaptör Plakaları; Benmari Servis Masası Tepsi Kapakları; Benmari Servis Masası Tepsileri
sl-SI: Dom in vrt > Kuhinja in jedilnica > Dodatki za kuhinjske aparate > Dodatki za parno mizo: Adapterji za parno mizo; Pokrovi za parne namizne posode; Parne namizne posode
zh-CN: 家居与园艺 > 厨房/餐厅 > 厨房电器配件 > 热汤池配件: 热汤池适配板; 热汤池锅盖; 热汤池盆
ko: 가정/원예 용품 > 주방/식탁 > 주방가전 부대용품 > 스팀 테이블 부대용품: 스팀 테이블 어댑터 플레이트; 스팀 테이블 팬 뚜껑; 스팀 테이블 팬
pt-BR: Casa e jardim > Produtos de cozinha e aparelhos de jantar > Acessórios para eletrodomésticos de cozinha > Acessórios para mesa térmica: Placas adaptadoras para mesas térmicas; Tampas para panelas de mesa térmica; Panelas para mesa térmica
nl: Huis en tuin > Keuken en eetkamer > Accessoires voor keukenmachines > Accessoires voor warmhoudtafels: Adapterplaten voor warmhoudtafels; Deksels voor warmhoudschalen; Warmhoudschalen
ru: Дом и сад > Кухня и сервировка стола > Аксессуары для кухонной техники > Аксессуары для паровых столов-мармитов: Пластины-адаптеры для подогревательного шкафа; Крышки для гастроемкостей для столов-мармитов; Гастроемкости для столов-мармитов
el: Σπίτι & κήπος > Κουζίνα & τραπεζαρία > Αξεσουάρ οικιακών συσκευών > Αξεσουάρ τραπεζιών ατμού: Πλάκες προσαρμογής θερμοθαλάμου; Καλύμματα ταψιών τραπεζιού με ατμό; Ταψιά τραπεζιού με ατμό
nb: Hjem og hage > Kjøkken og spiserom > Tilbehør til kjøkkenapparater > Tilbehør til dampbord: Adapterplater for dampbord; Pannelokk for dampbord; Panner for dampbord
hu: Otthon és kert > Konyha és étkező > Konyhaigép-kiegészítők > Gőzasztal-kiegészítők: Gőzasztal-adapterlemezek; Gőzasztalserpenyő-fedelek; Gőzasztal-serpenyők
cs: Dům a zahrada > Kuchyně a jídelny > Kuchyňské spotřebiče – příslušenství > Příslušenství pro chafingy: Adaptační desky parního stolu; Víka pro chafingy; Vkládací nádoby pro chafingy
th: บ้านและสวน > ห้องครัวและการรับประทานอาหาร > อุปกรณ์เครื่องใช้ในครัว > อุปกรณ์โต๊ะนึ่ง: แผ่นอะแดปเตอร์สำหรับโต๊ะอุ่นอาหาร; ฝาปิดถาดบนโต๊ะนึ่ง; ถาดบนโต๊ะนึ่ง
ro-RO: Casă și grădină > Bucătărie și sufragerie > Accesorii pentru electrocasnice de bucătărie > Accesorii mese pentru încălzire alimente: Plăci adaptor pentru bain-marie; Capace recipiente mese pentru încălzire alimente; Recipiente mese pentru încălzire alimente
pt-PT: Casa e jardim > Cozinha e refeições > Acessórios de aparelhos domésticos > Acessórios para mesas de vapor: Placas adaptadoras para mesa de vapor; Tampas para panelas de mesa a vapor; Panelas de mesas a vapor